Minutes et répertoires du notaire Philibert TURQUET, 9 juillet 1846 - 9 mars 1877 (étude XXXV)
Archives nationales
- Minutes de Philibert TURQUET, 9 juillet 1846 - 13 janvier 1926; MC/ET/XXXV/1180 - MC/ET/XXXV/1411
  - Minutes. 1868, mars, mars 1868; MC/ET/XXXV/1302
    - Règlement entre François Marie Delessert et Julie Élisabeth Sophie Gautier, parents du défunt, et Blanche Cécile Eugénie Sophie Triquet de Triqueti, veuve de François Benjamin Marie Delessert, assistée de son père le Baron Triquet de Triqueti, pour règlement de la succession de son mari, selon
      De l'image fixe à l'image animée (1820-1910), documents du Minutier central des notaires de Paris relatifs à l'histoire des photographes et de la photographie, par Marc Durand, Paris, Archives nationales, 2013 (sous presse), notice n° 1383 (version dématérialisée de l'instrument de recherche, les notices biographiques et compléments de descriptions d'actes ne se trouvent que sur la version papier de l'ouvrage, voir contexte dans le Plan d’orientation général - Notaires de Paris, guides thématiques du Minutier).
      Delessert, François Marie; Triquet de Triqueti, Blanche Cécile Eugénie Sophie; Gautier, Julie Élisabeth Sophie; Delessert, François Benjamin Marie; Triquet de Triqueti
    - Notoriété après décès de François Benjamin Marie Delessert, survenu en son domicile 21, rue Basse, le 25 janvier 1868. À signaler: l'acte stipule que le défunt laisse pour seuls héritiers ses parents: François Marie Delessert et Julie Élisabeth Sophie Gautier, demeurant 172, rue Montmartre., 13 mars 1868; MC/ET/XXXV/1302
      De l'image fixe à l'image animée (1820-1910), documents du Minutier central des notaires de Paris relatifs à l'histoire des photographes et de la photographie, par Marc Durand, Paris, Archives nationales, 2013 (sous presse), notice n° 1384 (version dématérialisée de l'instrument de recherche, les notices biographiques et compléments de descriptions d'actes ne se trouvent que sur la version papier de l'ouvrage, voir contexte dans le Plan d’orientation général - Notaires de Paris, guides thématiques du Minutier).
      Montmartre (rue); Basse (rue); Delessert, François Marie; Gautier, Julie Élisabeth Sophie; Delessert, François Benjamin Marie
    - Dépôt d'ordonnance d'envoi en possession de la succession de François Benjamin Marie Delessert. Du même jour, consentement à exécution du testament et délivrance de legs. À signaler: entre le 2 avril 1868 et le 1er décembre 1869, suivent quatorze décharges de legs par les légataires de François Benjamin Marie Delessert: Monsieur de Monbrison, les domestiques du défunt dont Louis Delzenne, valet de chambre, Monsieur Champion, Étienne Delessert, Madame Dike, la Société biblique de France, Monsieur Bost, les villes d'Aubonne et Montlaville, le Conseil presbytéral de l'église réformée de Paris, de l'Assistance publique de Paris, de Passy, la Société de l'instruction primaire parmi les protestants de France, la Caisse de retraite des pasteurs de l'église réformée de Paris., 30 mars 1868; MC/ET/XXXV/1302
      De l'image fixe à l'image animée (1820-1910), documents du Minutier central des notaires de Paris relatifs à l'histoire des photographes et de la photographie, par Marc Durand, Paris, Archives nationales, 2013 (sous presse), notice n° 1385 (version dématérialisée de l'instrument de recherche, les notices biographiques et compléments de descriptions d'actes ne se trouvent que sur la version papier de l'ouvrage, voir contexte dans le Plan d’orientation général - Notaires de Paris, guides thématiques du Minutier).
      Delessert, François Benjamin Marie
  - Minutes. 1868, avril - 1868, mai, avril 1868 - mai 1868; MC/ET/XXXV/1303
  - Minutes. 1868, juin - 1868, juillet, juin 1868 - juillet 1868; MC/ET/XXXV/1304
  - Minutes. 1868, août - 1868, 10 octobre, août 1868 - 10 octobre 1868; MC/ET/XXXV/1305
  - Dépôt de pièces concernant la compagnie anonyme du Crédit Agricole. 1865, 11 février, 11 février 1865; MC/ET/XXXV/1356; registre
    - Dépôt des pouvoirs donnés par les actionnaires de la Compagnie anonyme Crédit Agricole ayant son siège rue Neuve des Capucines, n°19 par Louis Frémy, conseiller d'État, gouverneur., 11 février 1865; MC/ET/XXXV/1356
      Précisions sur les fonctions: conseiller d'État;gouverneur
      Report des actes analysés à l'occasion de l'établissement des répertoires numériques dits 'états numérique' des liasses et registres de minutes. (base de données migrée: voir contexte dans le Plan d’orientation général - Notaires de Paris, guides thématiques du Minutier).
      Date de création de la notice: 2012
      dépôt de pièces; Neuve-des-Capucines (rue); Frémy, Louis (1805-1891); conseiller d'Etat (Ancien Régime); gouverneur
  - Vente Jannin et Cie pour la création de la publication du Journal agricole de la Sarthe. 1868, 27 mars - 1926, 13 janvier, 27 mars 1868 - 13 janvier 1926; MC/ET/XXXV/1357; registre
    - Fondation de la société par Charles Etienne Jannin ancien magistrat, compagnie en commandite par action à capital, pour la publication d'un journal politique intitulé ' La Sarthe '., 27 mars 1868 - 13 janvier 1926; MC/ET/XXXV/1357
      Actes à la suite jusqu'au 13 janvier 1926.
      acte de société; Jannin, Charles Etiennen; magistrat
  - Minutes. 1868, octobre, octobre 1868; MC/ET/XXXV/1358
    - Dépôt judiciaire des testament et codicilles olographes de François Marie Delessert, faits à Paris, les 20, 28 et 30 décembre 1849, 10 mai 1860 et 1er juillet 1865, à la suite de son décès survenu en son domicile 21 et 27, rue Raynouard, le 15 octobre 1868., 16 octobre 1868; MC/ET/XXXV/1358
      De l'image fixe à l'image animée (1820-1910), documents du Minutier central des notaires de Paris relatifs à l'histoire des photographes et de la photographie, par Marc Durand, Paris, Archives nationales, 2013 (sous presse), notice n° 1386 (version dématérialisée de l'instrument de recherche, les notices biographiques et compléments de descriptions d'actes ne se trouvent que sur la version papier de l'ouvrage, voir contexte dans le Plan d’orientation général - Notaires de Paris, guides thématiques du Minutier).
      Raynouard (rue); Delessert, François Marie
    - Inventaire après décès de François Marie Delessert, dressé entre le 27 octobre 1868 et le 6 mars 1869, dans son hôtel particulier situé 172, rue Montmartre et dans sa maison située 21 et 27, rue Raynouard à Passy où le défunt est mort, le 15 octobre 1868, à la requête de sa veuve, Julie Élisabeth Sophie Gautier et de leurs deux filles, Stéphanie Madeleine Caroline Delessert, épouse du baron Jean Henry Hottinguer et Anne Caroline Madeleine Delessert, épouse du baron Frédéric Henri Bartholdi. (150 f.)., MC/ET/XXXV/1358
      De l'image fixe à l'image animée (1820-1910), documents du Minutier central des notaires de Paris relatifs à l'histoire des photographes et de la photographie, par Marc Durand, Paris, Archives nationales, 2013 (sous presse), notice n° 1387 (version dématérialisée de l'instrument de recherche, les notices biographiques et compléments de descriptions d'actes ne se trouvent que sur la version papier de l'ouvrage, voir contexte dans le Plan d’orientation général - Notaires de Paris, guides thématiques du Minutier).
      Montmartre (rue); Raynouard (rue); Delessert, François Marie; Gautier, Julie Élisabeth Sophie; Delessert, Stéphanie Madeleine Caroline; Delessert, Anne Caroline Madeleine; Hottinguer, Jean Henry; Bartholdi, Frédéric Henri
  - Minutes. 1868, novembre, novembre 1868; MC/ET/XXXV/1359
    - Consentement à exécution des testament et codicilles et délivrance de legs par les héritiers de François Marie Delessert, au profit des légataires du défunt., 5 novembre 1868; MC/ET/XXXV/1359
      De l'image fixe à l'image animée (1820-1910), documents du Minutier central des notaires de Paris relatifs à l'histoire des photographes et de la photographie, par Marc Durand, Paris, Archives nationales, 2013 (sous presse), notice n° 1388 (version dématérialisée de l'instrument de recherche, les notices biographiques et compléments de descriptions d'actes ne se trouvent que sur la version papier de l'ouvrage, voir contexte dans le Plan d’orientation général - Notaires de Paris, guides thématiques du Minutier).
      Delessert, François Marie
  - Minutes. 1868, décembre, décembre 1868; MC/ET/XXXV/1360
  - Minutes. 1869, janvier - 1869, février, janvier 1869 - février 1869; MC/ET/XXXV/1361
  - Minutes. 1869, mars - 1869, avril, mars 1869 - avril 1869; MC/ET/XXXV/1362
    - Dépôt par les héritiers de François-Marie Delessert, propriétaire, membre de l'Institut, officier de la Légion d'honneur, membre du consistoire central des églises réformées de France, de conventions sous seing privé concernant la ruelle des Eaux à Passy., 30 avril 1869; MC/ET/XXXV/1362
      plan
      Date de création de la notice: 2007
      dépôt de pièces; convention; Passy (ancienne commune); Delessert, François Marie
  - Minutes. 1869, mai - 1869, juin, mai 1869 - juin 1869; MC/ET/XXXV/1363
    - Inventaire après décès du marquis Léon Emmanuel Simon Joseph de Laborde, dressé entre le 5 mai et le 20 septembre 1869 dans sa maison située au 28 rue Boissy-d'Anglas, lui-même décédé le 25 mars 1869 en son château de Beauregard, commune de Fontenay, à la requête de sa veuve Louise Félicie Cousin, baronne de Laborde demeurant à la même adresse., 5 mai 1869; MC/RS//992
      (129 f.).
      À signaler: le contenu de l'acte détaille la bibliothèque du défunt conservée aux Archives de l'Empire ainsi que ses antiquités, tableaux et dessins.
      MC/ET/XXXV/1363
      De l'image fixe à l'image animée (1820-1910), documents du Minutier central des notaires de Paris relatifs à l'histoire des photographes et de la photographie, par Marc Durand, Paris, Archives nationales, 2013 (sous presse), notice n° 2648 (version dématérialisée de l'instrument de recherche, les notices biographiques et compléments de descriptions d'actes ne se trouvent que sur la version papier de l'ouvrage, voir contexte dans le Plan d’orientation général - Notaires de Paris, guides thématiques du Minutier).
      Laborde, Léon de (1807-1869); Cousin, Louise Félicie; Fontenay (Eure); Boissy-d'Anglas (rue); inventaire après décès
  - Minutes. 1869, juillet, juillet 1869; MC/ET/XXXV/1364
  - Minutes. 1869, août - 1869, septembre, août 1869 - septembre 1869; MC/ET/XXXV/1365
  - Minutes. 1869, octobre - 1869, novembre, octobre 1869 - novembre 1869; MC/ET/XXXV/1366
  - Minutes. 1869, décembre, décembre 1869; MC/ET/XXXV/1367
  - Minutes. 1870, janvier - 1870, février, janvier 1870 - février 1870; MC/ET/XXXV/1368
  - Minutes. 1870, mars - 1870, avril, mars 1870 - avril 1870; MC/ET/XXXV/1369
  - Minutes. 1870, mai - 1870, juin, mai 1870 - juin 1870; MC/ET/XXXV/1370
    - Vente par Auguste Louis Thion de La Chaume, propriétaire, ancien notaire, et Marie Louise Claire Thierry, son épouse, demeurant à Asnières, rue Saint-Denis, n° 17, à Jacques Emile Dupressoir, propriétaire, demeurant à Paris, rue d'Amsterdam, n° 89, d'un terrain à Paris, rue Saint-Pétersbourg, n° 54., 15 juin 1870 - 19 juillet 1872; MC/ET/XXXV/1370
      plan; quittance pour solde.
      Date de création de la notice: 2011
      acte de vente; Asnières-sur-Seine (Hauts-de-Seine); Amsterdam (rue d'); Thion de La Chaume, Auguste Louis; Thierry, Marie Louise Claire; Dupressoir, Jacques Emile; notaire
  - Minutes. 1870, juillet - 1870, décembre, juillet 1870 - décembre 1870; MC/ET/XXXV/1371
  - Minutes. 1871, janvier - 1871, juin, janvier 1871 - juin 1871; MC/ET/XXXV/1372
  - Minutes. 1871, juillet - 1871, août, juillet 1871 - août 1871; MC/ET/XXXV/1373
  - Minutes. 1871, septembre - 1871, octobre, septembre 1871 - octobre 1871; MC/ET/XXXV/1374
  - Minutes. 1871, novembre - 1871, décembre, novembre 1871 - décembre 1871; MC/ET/XXXV/1375
  - Minutes. 1872, janvier, janvier 1872; MC/ET/XXXV/1376
  - Minutes. 1872, février, février 1872; MC/ET/XXXV/1377
  - Minutes. 1872, mars, mars 1872; MC/ET/XXXV/1378
  - Minutes. 1872, avril, avril 1872; MC/ET/XXXV/1379
  - Minutes. 1872, mai - 1872, juin, mai 1872 - juin 1872; MC/ET/XXXV/1380
  - Minutes. 1872, juillet - 1872, août, juillet 1872 - août 1872; MC/ET/XXXV/1381
  - Minutes. 1872, septembre, septembre 1872; MC/ET/XXXV/1382
  - Minutes. 1872, octobre, octobre 1872; MC/ET/XXXV/1383
  - Minutes. 1872, novembre - 1872, décembre, novembre 1872 - décembre 1872; MC/ET/XXXV/1384
  - Minutes. 1873, janvier - 1873, février, janvier 1873 - février 1873; MC/ET/XXXV/1385
  - Minutes. 1873, mars - 1873, avril, mars 1873 - avril 1873; MC/ET/XXXV/1386
  - Minutes. 1873, mai - 1873, juin, mai 1873 - juin 1873; MC/ET/XXXV/1387
  - Minutes. 1873, juillet - 1873, août, juillet 1873 - août 1873; MC/ET/XXXV/1388
  - Minutes. 1873, septembre - 1873, octobre, septembre 1873 - octobre 1873; MC/ET/XXXV/1389
  - Minutes. 1873, novembre - 1873, décembre, novembre 1873 - décembre 1873; MC/ET/XXXV/1390
  - Minutes. 1874, janvier - 1874, février, janvier 1874 - février 1874; MC/ET/XXXV/1391
  - Minutes. 1874, mars - 1874, avril, mars 1874 - avril 1874; MC/ET/XXXV/1392
  - Minutes. 1874, mai - 1874, juin, mai 1874 - juin 1874; MC/ET/XXXV/1393
  - Minutes. 1874, juillet, juillet 1874; MC/ET/XXXV/1394
  - Minutes. 1874, août, août 1874; MC/ET/XXXV/1395
  - Minutes. 1874, septembre - 1874, octobre, septembre 1874 - octobre 1874; MC/ET/XXXV/1396
  - Minutes. 1874, novembre - 1874, décembre, novembre 1874 - décembre 1874; MC/ET/XXXV/1397
  - Minutes. 1875, janvier - 1875, février, janvier 1875 - février 1875; MC/ET/XXXV/1398
  - Minutes. 1875, mars, mars 1875; MC/ET/XXXV/1399
  - Minutes. 1875, avril - 1875, mai, avril 1875 - mai 1875; MC/ET/XXXV/1400
  - Minutes. 1875, juin - 1875, juillet, juin 1875 - juillet 1875; MC/ET/XXXV/1401
  - Minutes. 1875, août - 1875, septembre, août 1875 - septembre 1875; MC/ET/XXXV/1402
  - Minutes. 1875, octobre - 1875, décembre, octobre 1875 - décembre 1875; MC/ET/XXXV/1403
  - Minutes. 1876, janvier - 1876, février, janvier 1876 - février 1876; MC/ET/XXXV/1404
  - Minutes. 1876, mars - 1876, avril, mars 1876 - avril 1876; MC/ET/XXXV/1405
  - Minutes. 1876, mai - 1876, juin, mai 1876 - juin 1876; MC/ET/XXXV/1406
  - Minutes. 1876, juillet - 1876, septembre, juillet 1876 - septembre 1876; MC/ET/XXXV/1407
  - Minutes. 1876, octobre, octobre 1876; MC/ET/XXXV/1408
  - Minutes. 1876, novembre - 1876, décembre, novembre 1876 - décembre 1876; MC/ET/XXXV/1409
  - Minutes. 1877, janvier - 1877, février, janvier 1877 - février 1877; MC/ET/XXXV/1410
  - Minutes. 1877, mars - 1877, avril, mars 1877 - avril 1877; MC/ET/XXXV/1411
    1788, 1er mars à 1877, 9 mars: actes passés par-devant Philibert Turquet.
    1788, 10 mars à 1877, avril: actes passés par-devant Paul Edmond Tourillon.
- Répertoire(s) de Philibert TURQUET, 25 octobre 1845 - 1893; MC/RE/XXXV/24 - MC/RE/XXXV/35
  - Répertoire. 1845, 25 octobre - 1850, 18 février, 25 octobre 1845 - 18 février 1850; MC/RE/XXXV/24
    Répertoire des notaires Antoine Simon Hailig (25 octobre 1845 - 8 juillet 1846), Philibert Turquet (9 juillet 1846 - 18 février 1850).
    Informations concernant le classement et la cotation:
    Le niveau inférieur de description, quand il existe, correspond aux mentions d'actes contenues dans le répertoire. Parmi celles-ci, certaines peuvent y être décrites, de manière plus ou moins détaillée. Pour consulter l'acte proprement dit, il convient de rechercher la cote au niveau des articles (registre ou liasse) des minutes du notaire (cote de type 'MC/ET').
    - Inventaire après décès: Rouilly, Jacques. Chaillot (rue de), n° 53 bis., 18 juillet 1846
      MC/RE/XXXV/24
      Attention: la cote de répertoire (de type 'MC/RE') ne permet pas de consulter la minute de l'acte. ll convient de rechercher la cote de la minute (de type 'MC/ET') au niveau des articles (registre ou liasse) de minutes du notaire.
      L'accès aux images numérisées des pages du répertoire se fait au niveau de description supérieur (' Répertoire du notaire '), rubrique ' Consulter les archives numérisées associées'.
      Base Miriad 2 des inventaires après décès, 1801-1850, par Thierry Boudignon, avec le concours de Marie-France Nivet et du personnel du Minutier central, 1995-2012 (base de données migrée: voir contexte dans le Plan d’orientation général - Notaires de Paris, guides thématiques du Minutier).
      inventaire après décès; Chaillot (rue de); Rouilly, Jacques
    - Inventaire après décès: Benazet, Louis-Joseph-Marie-Théodore. Trévise (rue de), n° 19., 9 novembre 1846
      inventaire après décès; Trévise (rue de); Benazet, Louis-Joseph-Marie-Théodore
    - Inventaire après décès: Morgon, Edme-Henri. propriétaire. Saint-Dominique (rue), n° 222., 9 décembre 1846
      inventaire après décès; Saint-Dominique (rue); Morgon, Edme-Henri
    - Inventaire après décès: Nicolet dit Torcy, Jacques. Bourbon-Villeneuve (rue), n° 26., 22 décembre 1846
      inventaire après décès; Bourbon-Villeneuve (rue de); Nicolet dit Torcy, Jacques
    - Inventaire après décès: Girardot de Vermenoux, Auguste-Louis. Commissaire des guerres (ançien)., 23 décembre 1846
      inventaire après décès; Girardot de Vermenoux, Auguste-Louis; commissaire des guerres (Ancien Régime)
    - Inventaire après décès: Laisne, Jean. Villette (La), Allemagne (rue d'), n° 10., 21 janvier 1847
      inventaire après décès; La Villette (ancienne commune); Allemagne (rue d'); Laisne, Jean
    - Inventaire après décès: Doremus, Charlotte-Françoise-Sophie. Vassongne, Pierre-François-Paul (épouse). Thiroux (rue), n° 8., 13 février 1847
      inventaire après décès; Thiroux (rue); Doremus, Charlotte-Françoise-Sophie; Vassongne, Pierre-François-Paul
    - Inventaire après décès du baron Jules-Paul-Benjamin Delessert. banquier. Montmartre (rue), n° 176., 22 mars 1847
      inventaire après décès; Montmartre (rue); Delessert, Jules-Paul-Benjamin; banquier
    - Inventaire après décès: Sarrazin, Jean-Antoine. Coquillière (rue), n° 38., 29 mars 1847
      inventaire après décès; Coquillière (rue); Sarrazin, Jean-Antoine
    - Inventaire après interdiction. Quillet, Augustine. Lecat, Alexis (veuve). Montmartre (rue), n° 176., 5 mai 1847
      inventaire; Montmartre (rue); Quillet, Augustine; Lecat, Alexis
    - Inventaire après décès: Saint-Martin, Barthélemy de., 8 mai 1847
      inventaire après décès; Saint-Martin, Barthélemy de
    - Inventaire après décès: Tombeur dite Tambours, Marie-Catherine. Pinson, Georges-François (veuve). Faubourg-Saint-Denis (rue du), n° 109., 18 mai 1847
      inventaire après décès; Faubourg-Saint-Denis (rue du); Tombeur, Marie-Catherine; Pinson, Georges-François; Tambours, Marie-Catherine
    - Inventaire après décès de Argy, Caroline Jeanne Julienne d' Argy et du comte Augustin Louis de Talleyrand Perigord., 21 mai 1847
      inventaire après décès; Argy, Caroline Jeanne Julienne d'; Talleyrand Périgord, Augustin-Louis de
    - Inventaire après décès: Blot, Augustin-Pierre. Faubourg-du-Roule (rue du), n° 94., 9 juin 1847
      inventaire après décès; Faubourg-du-Roule (rue du); Blot, Augustin-Pierre
    - Inventaire après décès: Trouche, Jean-Paul. Faubourg-Poissonnière (rue du), n° 64., 14 juin 1847
      inventaire après décès; Faubourg-Poissonnière (rue du); Trouche, Jean-Paul
    - Inventaire après décès: Jeantin, Hortense-Françoise. Brocherieux, Charles-Auguste (épouse). Babylone (rue de), n° 5., 28 juin 1847
      inventaire après décès; Babylone (rue de); Jeantin, Hortense-Françoise; Brocherieux, Charles-Auguste
    - Inventaire après décès du marquis Frédéric-Auguste-René Duroux de Sigy. Neuve-du-Luxembourg (rue), n° 3., 21 juillet 1847
      inventaire après décès; Neuve-du-Luxembourg (rue); Duroux de Sigy, Frédéric-Auguste-René (marquis)
    - Inventaire après décès: Sempe, Alexandre-Camille. Villette (La), Allemagne (rue d'), n° 3., 2 août 1847
      inventaire après décès; La Villette (ancienne commune); Allemagne (rue d'); Sempe, Alexandre-Camille
    - Inventaire après décès: Chenu, Marie-Anne-Antoinette. Paulin, Antoine-François-Xavier (veuve). Faubourg-Saint-Antoine (rue du), n° 333., 3 août 1847
      inventaire après décès; Faubourg-Saint-Antoine (rue du); Chenu, Marie-Anne-Antoinette; Paulin, Antoine-François-Xavier
    - Inventaire après décès: Junin, Augustin-Lazare. Mare (rue de la), n° 15, Belleville., 13 septembre 1847
      inventaire après décès; Belleville (ancienne commune); Mare (rue de la); Junin, Augustin-Lazare
    - Inventaire après décès: Bertrand, Pascal-Florentin. Neuilly-sur-Seine, rue de Boulogne, n° 1., 5 octobre 1847
      inventaire après décès; Neuilly-sur-Seine (Hauts-de-Seine); Bertrand, Pascal-Florentin
    - Inventaire après décès: Tauzin, Joseph-dit-Charles. Choiseul (rue de), n° 4 bis., 17 novembre 1847
      inventaire après décès; Choiseul (rue de); Tauzin, Joseph-dit-Charles
    - Inventaire après décès: Imbert, Nicolas. Montrouge (Petit), Mathieu (rue), n° 2., 23 novembre 1847
      inventaire après décès; Montrouge (ancienne commune); Petit Montrouge (quartier); Imbert, Nicolas
    - Inventaire après décès du vicomte François-Nisard-Charles-Joseph d'Henin. Saint-Honoré (rue), n° 362., 30 novembre 1847
      inventaire après décès; Saint-Honoré (rue); Henin, François-Nisard-Charles-Joseph (vicomte d')
    - Inventaire après décès: Noël, Lucie. Dussert, Pierre (veuve). Picpus (rue de), n° 6., 17 décembre 1847
      inventaire après décès; Picpus (rue de); Noël, Lucie; Dussert, Pierre
    - Inventaire après décès: Teste, Charles-Augustin de. Châtillon., 21 décembre 1847
      inventaire après décès; Châtillon (Hauts-de-Seine); Teste, Charles-Augustin de
    - Inventaire après décès: Grandjean de Montigny, Augustin-Jean-Baptiste-François., 8 janvier 1848
      inventaire après décès; Grandjean de Montigny, Augustin-Jean-Baptiste-François
    - Inventaire après décès: Bouret de Vezelay, Clair-Louis-Etienne., 19 janvier 1848
      inventaire après décès; Bouret de Vezelay, Clair-Louis-Etienne
    - Inventaire après décès: Rourgarel, Scholastique-Benjamine. Colombus, François-Elisée (épouse). Cléry (rue de), n° 78 bis., 2 février 1848
      inventaire après décès; Cléry (rue de); Rourgarel, Scholastique-Benjamine; Colombus, François-Elisée
    - Inventaire après décès: Milliaud, Adolphe-Salomon. Croix des-Petits-Champs (rue), n° 16., 10 février 1848
      inventaire après décès; Croix-des-Petits-Champs (rue); Milliaud, Adolphe-Salomon
    - Inventaire après décès: Rosne, Toussainte-Jacquette de. Garnier, Louis-Paul-Dominique (épouse). Bondy (rue de), n° 22., 12 février 1848
      inventaire après décès; Bondy (rue de); Rosne, Toussainte-Jacquette de; Garnier, Louis-Paul-Dominique
    - Inventaire après décès: Temminck, Aletta-Cornelia. Madeleine (rue de la), n° 57., 23 février 1848
      inventaire après décès; Madeleine (rue de la); Temminck, Aletta-Cornelia
    - Inventaire après décès: Chaveton, Nicolas-François-Honoré. Thérèse (rue), n° 4., 4 mars 1848
      inventaire après décès; Thérèse (rue); Chaveton, Nicolas-François-Honoré
    - Inventaire après décès: Corbiere, Pierre-François. Issy, Chevreuse (rue de), n° 6., 23 mars 1848
      inventaire après décès; Issy-les-Moulineaux (Hauts-de-Seine); Corbiere, Pierre-François
    - Inventaire après décès: Vergnaud, Narcisse. Architecte, rentier. Michel-Le-Comte (rue), n° 21., 29 mars 1848
      19 juin 1835, société des eaux d'Auteuil, Neuilly, et communes environnantes entre Marie Grégoire Dorival, propriétaire, rue de Gaillon, n° 2, et ledit Vergnaud. 4 mars 1837, vente par Théodore Beauvais, rue Saint Thomas du Roule, n° 26, à la société des Eaux d'Auteuil, Neuilly, et communues avoisinnantes, de tuyaux de fonte nécessaires à l'exploitation de ladite société, RE/L/16.